臺灣高等法院刑事判決
109年度上訴字第2914號
上  訴  人  臺灣新竹地方檢察署檢察官
被      告  于昭賢



            吳展丞




            郭志豪


            陳卉筠


上  一  人
選任辯護人  李秉哲律師                          
上列上訴人因被告等詐欺等案件，不服臺灣新竹地方法院108年
度金訴字第210號，中華民國109年4月9日第一審判決（起訴案號
：臺灣新竹地方檢察署108年度偵字第9401、9677、11833、1195
0、12248、12298、12773、13481、13712號及108年度少連偵字
第114、115、142號，暨併案審理案號：臺灣苗栗地方檢察署109
年度偵字第1138號、臺灣雲林地方檢察署108年度偵字第5743號
），提起上訴，本院判決如下：
    主  文
原判決關於甲○○、戊○○、卯○○、辰○○部分均撤銷。
甲○○犯如附表一編號3至25所示之罪，各處如附表一編號3至25「
本院主文」欄所示之罪名及宣告刑；應執行有期徒刑參年捌月。
扣案如附表二編號19、20所示手機均沒收；未扣案之犯罪所得新
臺幣貳萬元沒收，於全部或一部不能沒收或不宜執行沒收時，追
徵其價額。
戊○○犯如附表一編號3至25所示之罪，各處如附表一編號3至25「
本院主文」欄所示之罪名及宣告刑；應執行有期徒刑參年陸月。
扣案如附表二編號16所示手機沒收；未扣案之犯罪所得新臺幣壹
萬元沒收，於全部或一部不能沒收或不宜執行沒收時，追徵其價
額。
卯○○犯如附表一編號1、2、19至25所示之罪，各處如附表一編號
1、2、19至25「本院主文」欄所示之罪名及宣告刑；應執行有期
徒刑貳年貳月。扣案如附表二編號1、3所示現金共新臺幣壹拾玖
萬陸仟貳佰元、附表二編號15所示手機均沒收；未扣案之犯罪所
得新臺幣壹萬參仟伍佰貳拾柒元沒收，於全部或一部不能沒收或
不宜執行沒收時，追徵其價額。
辰○○犯如附表一編號19至25所示之罪，各處如附表一編號19至25
「本院主文」欄所示之罪名及宣告刑；應執行有期徒刑壹年，緩
刑參年，緩刑期間付保護管束，並應於檢察官指定之期間內向指
定之政府機關、政府機構、行政法人、社區或其他符合公益目的
之機構或團體，提供壹佰小時之義務勞務。
    犯罪事實
一、卯○○（綽號「啊梵」、「藍啪叮咚嗨」）於民國108年7月17
    日至18日期間某時許，在苗栗縣苗栗市某處所；饒奇峯（綽
    號「孟母一次3000」）於108年8月17日至19日期間某時許，
    在苗栗縣苗栗市某處所；鐘祐廷於108年8月17日某時許，邱
    大恒（綽號「阿駿」等）、少年曾○安（綽號「李老師」、
    「李威德」等）、詹貴婷（綽號「Bill」）、徐依澄
　　（綽號「小師妹」、「Mina」）、少年王○宸（綽號「少」
    ，經臺灣新竹地方法院少年法庭調查中）、宋家銘（綽號「
　　得意」）、楊三利（綽號「巨蛋」）、歐陽正一、周復華（
    綽號「水果」）、王崇笙（綽號「拍咪啊」）、周佑霖（綽
    號「夾」）等人，於108年6月至8月間，基於參與犯罪組織
    之犯意，在新竹縣湖口鄉等處所，加入甲○○（綽號「江南才
    子」）、戊○○（甲○○、戊○○涉犯參與犯罪組織部分，經臺灣
    臺中地方法院以108年度訴字第2854號、109 年度訴字第12
    號判處罪刑確定在案）、綽號「李秉憲、泰國代購、時尚咖
    啡館」、「築夢」、「悟空」、「綠谷」等成年人及少年所
    組成之具有持續性、牟利性、結構性之詐欺犯罪組織，該犯
    罪組織從事假冒購物網站、銀行人員或親友名義對一般民眾
    遂行電話詐騙，民眾受騙而匯款至指定人頭帳戶後，由該組
    織成員交付測試完成的人頭帳戶提款卡給車手前往指定地點
    提款，並約定可從中分得所領得贓款一定額度報酬，其餘贓
    款上繳其他組織成員。
二、甲○○、戊○○、卯○○與饒奇峯、鐘祐廷，共同意圖為自己不法
    之所有，基於3人以上共同犯詐欺取財及共同洗錢之犯意聯
    絡，先由身分不詳之詐欺集團成員於附表一各編號所示匯款
    日期前不久之某時許，冒用購物網站、銀行人員或親友名義
    ，撥打電話給附表一各編號所示被害人及告訴人，施以附表
    一各編號所示詐欺方法，致其等均陷於錯誤，而依詐欺集團
    成員指示於附表一各編號所示匯款時間匯出附表一各編號所
    示匯款金額，嗣由甲○○、「築夢」、「悟空」或其他詐欺集
    團上游成員以通訊軟體指示附表一各編號所示提款車手，由
    提款車手直接或間接自附表一各編號所示共犯處取得各該人
    頭帳戶提款卡（甲○○駕駛車號000-0000號車輛並搭載戊○○，
    戊○○受甲○○指示擔任監視及在車上完成提款卡使用測試後交
    付車手頭《或稱隊長》或車手《或稱攻擊》前往提款），於附表
    一各編號所示提款日期、時間、地點完成提領各該金額之贓
    款，嗣將贓款及提款卡，在當日提領處所附近，往上交給甲○○，由甲○○彙集、分贓給附表一各編號所示提款車手及共犯
    後，所餘贓款上繳身分不詳之詐欺集團成員，以此等迂迴層
    轉之方式，掩飾詐欺犯罪所得之本質及去向（饒奇峯部分經
    原審判決應執行有期徒刑2年6 月，鍾祐廷部分則經原審法
    院以109年度金訴緝字第7號判決定應執行有期徒刑1年6月，
    並確定在案）。
三、辰○○為卯○○之女友，曾於附表一編號2所示108年7月19日0時
    46分至48分許，陪同卯○○提領款項，其已知悉卯○○結識他人
    而從事詐欺集團之車手工作，為陪同卯○○順利領取詐欺集團
    所騙取贓款，竟基於幫助卯○○犯3人以上共同詐欺取財及共
    同洗錢之犯意，於108年8月22日陪同卯○○於附表一編號19至
    25所示提款日期、時間、地點，幫助卯○○收取饒奇峯或少年
    王○宸所提領詐騙贓款，復於同日18時許，在新竹縣○○鄉○○
    路00號湖口公有停車場對面「全聯購物中心」前收受卯○○向
    饒奇峯等人取得而交付之贓款新臺幣（下同）15萬8000元及
    提款卡1張（臺灣銀行帳戶000-000000000000號），置於其
    隨身包包內。
四、嗣經新竹市警察局第三分局警察循線於108年8月22日19時30
    分許，在新竹縣○○鄉○○路00號湖口公有停車場當場逮捕甲○○
    、戊○○、卯○○、辰○○、少年王○宸，扣得如附表二所示物品
    ，復於108年9月5日、11月4日拘提饒奇峯、鐘祐廷到案而查
    悉上情。
五、案經新竹市警察局第三分局、新竹縣政府警察局刑事警察大
    隊報請臺灣新竹地方檢察署檢察官指揮暨附表一各編號所示
    告訴人訴由各該卷附警察機關，併由同署檢察官偵查後起訴
    ，暨臺灣苗栗地方檢察署檢察官、臺灣雲林地方檢察署檢察
    官移送併辦。
    理  由
壹、程序部分：
一、本件審理範圍：
　  本件檢察官原起訴上訴人即被告甲○○、辰○○及被告戊○○、卯
    ○○、饒奇峯等人因詐欺案件，經原審分別將被告甲○○、戊○○
    、卯○○、饒奇峯、辰○○判刑在案。被告甲○○、辰○○均不服提
    原判決提起上訴，惟被告甲○○提起上訴後，於本院審理時撤
    回上訴，被告辰○○雖上訴逾期，仍於本院審理時撤回上訴，
    有本院109年12月30日審判筆錄、撤回上訴聲請書2份在卷可
    稽（見本院卷第138、175、177頁），檢察官則對被告甲○○
    、戊○○、卯○○、辰○○提起上訴，被告饒奇峯未提起上訴。故
    本件審理範圍限於原判決關於被告甲○○、戊○○、卯○○、辰○○
    4人部分，另被告饒奇峯部分則已確定，非本院審理範圍。
二、起訴書附表編號1、4、7、8、9、12、13、14、17、19、21
    、25所示被害人及告訴人之匯款日期、時間、金額、人頭帳
    戶，以及各該對應提款車手之提款日期、時間、地點、金額
    ，部分容有誤載或贅載之顯然錯誤，以及漏載（包括起訴書
    未及審酌移送併辦意旨書所載部分犯罪事實）等情形，原審
    蒞庭檢察官於原審準備程序時已為部分補充更正（見原審卷
    二第118、119、167、168頁），並由本院核對及彙整如本判
    決附表一各該編號所示。又漏載部分，因屬同一被害人或告
    訴人同一次受騙之數次匯款或提款之行為，經本院認定具有
    接續犯之實質上一罪關係，縱然起訴書所載犯罪事實漏未記
    載，仍為原起訴效力所及而為本院審理範圍。至起訴書附表
    各編號所示匯款時間、提款時間均記載至秒數，然實務上自
    動櫃員機之交易時間與款項實際匯入或提出人頭帳戶時間容
    有誤差，為免時間認定過於瑣碎而對犯罪事實認定無實益可
    言，本判決僅就各該匯款、提款時間記載至分即足，併此敘
    明。
三、證據能力之說明：
　㈠按組織犯罪防制條例第12條第1項中段規定：「訊問證人之筆
    錄，以在檢察官或法官面前作成，並經踐行刑事訴訟法所
    定訊問證人之程序者為限，始得採為證據」，係以立法排除
    被告以外之人於警詢或檢察事務官調查中所為之陳述，得適
    用刑事訴訟法第159條之2、第159條之3及第159條之5之規定
    ，是證人於警詢時之陳述，於違反組織犯罪防制條例案件，
    即絕對不具有證據能力，自不得採為判決基礎。又上開組織
    犯罪防制條例第12條第1項規定，係排除一般證人於警詢陳
    述之證據能力之特別規定，然被告於警詢之陳述，對被告本
    身而言，則不在排除之列，至於共犯被告於偵查中以被告身
    分之陳述，仍應類推適用上開規定，定其得否為證據（最高
    法院107年度台上字第3589號判決同此見解）。本件附件所
    示人證於警詢時及偵查中未經具結之陳述部分，均屬被告卯
    ○○以外之人於審判外之陳述，依前開說明，於其所涉參與犯
    罪組織罪名，即絕對不具證據能力，不得採為判決基礎，然
    就加重詐欺取財，則不受此限制。又被告卯○○於警詢時之陳
    述，對於其自己而言，則屬被告之供述，為法定證據方法之
    一，自不在組織犯罪防制條例第12條第1項規定排除之列，
    除有不得作為證據之例外，自可在有補強證據之情況下，作
    為證明被告自己犯罪之證據。
　㈡本院援引之其他下列證據資料（包含供述證據、文書證據等
    ），並無證據證明係公務員違背法定程序所取得。又檢察官
    、被告甲○○、戊○○、卯○○、辰○○、及被告辰○○選任辯護人於
    原審準備程序、審理時及本院準備程序、審理時，對原審及
    本院所提示之被告以外之人審判外之供述，包括供述證據、
    文書證據等證據，就證據能力均未表示爭執，且迄言詞辯論
    終結前並未聲明異議，亦無顯有不可信之情況與不得作為證
    據之情形，本院審酌上開證據資料製作時之情況，尚無違法
    不當及證明力明顯過低之瑕疵，認為以之作為證據應屬適當
    ，是依刑事訴訟法第159條至第159條之5規定，本院所引用
    供述證據及文書證據均有證據能力。
貳、實體部分：
一、事實之認定：
    上開犯罪事實欄第一項、第二項、第三項之犯罪事實，迭據
    被告甲○○、戊○○、卯○○、辰○○等4人於偵查、原審及本院審
    理時均坦承不諱，核與共犯饒奇峯於偵查及原審、鍾祐廷於
    偵查中之供述情節相符，並有如附表一各編號及附件所載之
    被害人及告訴人之指訴、匯款交易明細、單據帳戶交易明細
    資料、監視器畫面翻拍、手機通話紀錄截圖等證據資料卷足
    稽（均詳附表一編各編號詐欺方式、匯款日期、時間匯入帳
    戶資料、提款車手、共犯、提款日期及時間、提款地點、提
    領金額各欄所載暨附件之證據資料），足認被告甲○○、戊○○
    、卯○○、辰○○等4人上開出於任意性之自白核與事實相符，
    均可採信。本件事證明確，被告甲○○、戊○○、卯○○、辰○○等
    4人之上開犯行，均堪認定，皆應依法論科。
二、論罪之說明：
  ㈠核被告卯○○就犯罪事實一部分所為，係犯組織犯罪防制條例
    第3條第l項後段之參與犯罪組織罪。至起訴書固認被告甲○○
    、戊○○同涉犯上開罪嫌，惟其等加入本案詐欺集團之參與犯
    罪組織罪嫌，前經臺灣臺中地方檢察署檢察官提起公訴，有
    該起訴書1份在卷可參（見原審卷二第83至95頁），並經臺
    灣臺中地方法院以108年度第2854號判決確定，而檢察官於
    原審準備程序時亦刪除此部分罪名之記載（見原審卷第119
    、169頁），自不另重複論罪。
  ㈡105年12月28日修正公布，並於106年6月28日生效施行之洗錢
    防制法第2條第2款、第3條第1款規定，洗錢防制法所稱洗錢
    行為，包含最輕本刑為6月以上有期徒刑以上之刑之特定犯
    罪。又洗錢防制法之立法目的，即在於防範及制止因特定重
    大犯罪所得之不法財物或財產上利益，藉由洗錢行為（例如
    經由各種金融機構或其他交易管道），使其形式上轉換成為
    合法來源，以掩飾或切斷其財產或財產上利益來源與犯罪之
    關聯性，而藉以逃避追訴、處罰，故其所保護之法益為國家
    對於特定重大犯罪之追訴及處罰。故洗錢罪之成立，除行為
    人在客觀上有掩飾或隱匿因自己重大犯罪所得財產或財產上
    利益之具體作為外，尚須行為人主觀上具有掩飾或隱匿其財
    產或利益來源與犯罪之關聯性，使其來源形式上合法化，以
    逃避國家追訴、處罰之犯罪意思。故是否為洗錢行為，自應
    就犯罪全部過程加以觀察，包括有無因而使重大犯罪所得之
    財物或財產上利益之性質、來源、所在地、所有權或其他權
    利改變，因而妨礙重大犯罪之追查或處罰，或有無阻撓或危
    及對重大犯罪所得之財物或財產上利益來源追查或處罰之行
    為在內（最高法院100年度台上字第6960號判決意旨參照）
    ；另過去實務認為，行為人對犯特定犯罪所得之財物或利益
    作直接使用或消費之處分行為，或僅將自己犯罪所得財物交
    予其他共同正犯，祇屬犯罪後處分贓物之行為，非本條例所
    規範之洗錢行為，惟依新法規定，倘行為人意圖掩飾或隱匿
    特定犯罪所得來源，而將特定犯罪所得直接消費處分，甚或
    交予其他共同正犯予以隱匿，而由共同正犯以虛假交易外觀
    掩飾不法金流移動，即難認僅單純犯罪後處分贓物之行為，
    應仍構成新法第2條第1或2款之洗錢行為（最高法院108 年
    度台上字第2500號判決意旨參照）。被告甲○○、戊○○、卯○○
    及所屬詐騙集團成員共同詐欺告訴人等之財物，構成刑法第
    339條之4第1項第2款之罪，為最輕本刑6月以上有期徒刑以
    上之罪，亦屬洗錢防制法所稱特定犯罪。而本案之犯罪所得
    ，係透過被告等人提領後，轉交不詳集團上游成員，前已認
    定，被告等人對此亦知之甚詳，而被告等人並非如附表一所
    示帳戶之名義人，卻提領他人帳戶內之詐欺犯罪所得，再陸
    續上繳於其集團上游成員，實際上已透過現金之多次轉交製
    造多層次之資金斷點，使偵查機關除藉由提款監視器錄影畫
    面鎖定車手、收水者外，難以再向上溯源，並使其餘集團共
    犯得以直接消費、處分之虛假交易外觀掩飾不法金流移動，
    自無法將之定性為單純犯罪後處分贓物之行為，應屬掩飾、
    隱匿犯罪所得之本質、來源、去向之行為，揆諸前開說明，
    被告甲○○、戊○○、卯○○所為，均已構成洗錢防制法第2條第2
    款之洗錢行為甚明。　
  ㈢核被告甲○○、戊○○就犯罪事實二即附表一編號3至25部分所為
    ；被告卯○○就犯罪事實二即附表一編號1、2、19至25部分所
    為，均係犯刑法第339條之4第1項第2款三人以上共同詐欺取
    財罪及洗錢防制法第14條第1項、同法第2條第2款洗錢罪。
　㈣按行為人以一參與詐欺犯罪組織，並分工加重詐欺行為，同
    時觸犯參與犯罪組織罪及加重詐欺取財罪，雖其參與犯罪組
    織之時、地與加重詐欺取財之時、地，在自然意義上非完全
    一致，然二者仍有部分合致，且犯罪目的單一，依一般社會
    通念，認應評價為一罪方符合刑罰公平原則，應屬想像競合
    犯，如予數罪併罰，反有過度評價之疑，實與人民法律感情
    不相契合。且倘若行為人於參與犯罪組織之繼續中，先後加
    重詐欺數人財物，因行為人僅為一參與組織行為，侵害一社
    會法益，應僅就首次犯行論以參與犯罪組織罪及加重詐欺罪
    之想像競合犯，而其後之犯行，乃為其參與組織之繼續行為
    ，為避免重複評價，當無從將一參與犯罪組織行為割裂再另
    論一參與犯罪組織罪，而與其後所犯加重詐欺罪從一重論處
    之餘地（最高法院107 年度台上字第1066號判決同此見解）
    。被告卯○○所犯參與犯罪組織罪，與附表一編號1之3人以
　　上共同犯詐欺取財罪、洗錢罪，係在同一犯罪決意及預定計
    畫下所為行為，乃一行為觸犯數罪名，為想像競合犯，應依
    刑法第55條規定，從一重論以刑法第339條之4第1項第2款之
    3人以上共同犯詐欺取財罪。
　㈤核被告辰○○就犯罪事實三（即附表一編號19至25）部分所為
    ，均係犯刑法第30條第1項前段、第339條之4第1項第2款之
    幫助3人以上共同犯詐欺取財罪及洗錢防制法第14條第1 項
    、同法第2條第2款洗錢罪。　
  ㈥被告甲○○、戊○○、卯○○與辰○○等4人就附表一編號18以外之其
    餘編號所示各該同一被害人及告訴人之數次受騙匯款，以及
    對其等匯款所為數次提款行為，係基於單一加重詐欺取財及
    幫助加重詐欺取財之犯意，分別於密接時、空以相同方式，
    反覆侵害各該同一法益，依一般社會健全觀念，在客觀上難
    以強行分割，在評價上，應視為數個舉動之接續施行，合為
    包括之一行為評價較合理，各應論以接續犯。
  ㈦按共同實施犯罪行為之人，在合同意思範圍以內，各自分擔
    犯罪行為之一部，相互利用他人之行為，以達其犯罪之目的
    者，即應對於全部所發生之結果，共同負責。又共同正犯之
    成立，祇須具有犯意之聯絡及行為之分擔，既不問犯罪動機
    起於何人，亦不必每一階段犯行，均須參與。又共同正犯之
    意思聯絡，原不以數人間直接發生者為限，若有間接之聯絡
    者，亦包括在內，如甲分別邀約乙、丙犯罪，雖乙、丙間彼
    此並無直接之聯絡，亦無礙於其為共同正犯之成立。查本案
    雖無證據認定被告甲○○、戊○○、卯○○、饒奇峯就附表
    一各編號所示被害人及告訴人受騙經過從頭參與到尾，然上
    開被告與其他詐欺集團成員各有上開犯罪事實所載之分工行
    為，自屬各自分擔犯罪行為之一部，並相互利用他人之行為
    ，以達犯罪之目的。從而，其等自應就所參與犯行，對於全
    部所發生之結果，共同負責。是被告甲○○、戊○○、郭志
    豪及上開其他詐欺集團成員間，均有犯意聯絡及行為分擔，
    應依刑法第28條規定，論以共同正犯。
　㈧被告甲○○（附表一編號3至25）、戊○○（附表一編號3至25）
    、卯○○（附表一編號1、2、19至25）、辰○○（附表一編號19
    至25）等領取或幫助領取各該編號款項後，再將款項放置指
    定地點交由上游共犯收取之洗錢行為，與詐欺取財行為具有
    全部不可分割之事理上關聯性，且犯罪目的單一，依一般社
    會通念，認應評價為一行為，較符合刑罰公平原則，因認被
    告甲○○、戊○○、卯○○等均係以一行為犯三人以上共同詐欺取
    財、洗錢等2罪(被告卯○○另就犯罪事實一部分犯參與犯罪組
    織罪)，被告辰○○係以一行為幫助犯三人以上共同詐欺取財
    、洗錢等2罪，為想像競合犯，被告甲○○、戊○○、卯○○均應
    分別從重論以三人以上共同詐欺取財罪，被告辰○○從重論以
    幫助三人以上共同詐欺取財罪。　
  ㈨被告甲○○、戊○○就犯罪事實二即附表一編號3 至25部分
    所犯23罪之間，被告卯○○就犯罪事實二即附表一編號1 至
    2、19至25部分所犯9罪之間，被告辰○○就犯罪事實三即幫助
    犯附表一編號19至25所示7罪之間，皆犯意各別，行為互殊
    ，均應各分論併罰。
　㈩刑之減輕事由：
　1.被告辰○○係出於幫助男友即被告卯○○等詐欺集團成員之意，
    且為加重詐欺、洗錢之構成要件以外之行為，為幫助犯，爰
    依刑法第30條第2項規定，依正犯之刑減輕之。
　2.起訴書固認被告甲○○、戊○○、卯○○就犯罪事實二即附表一編
    號24至25所示部分，與少年王○宸共同實施犯罪，應依兒童
    及少年福利與權益保障法第112條第1項規定加重其刑。惟被
    告卯○○於原審時供稱不知悉少年王○宸為未滿18歲之人，他
    看起來年紀還比我大等語；被告甲○○、戊○○均供稱未曾與少
    年王○宸謀面等語（見原審卷二第120、170 頁）。少年王○
    宸於警詢時供稱只見過卯○○，上工時沒見過甲○○、戊○○等語
    （見少連偵142卷第144頁背面），也未供稱被告甲○○、戊○○
    、卯○○知悉其為未滿18歲之人等語（見少連偵142卷第141至
    146、150至151頁；偵9401卷一第181至184頁），是尚難遽
    認被告甲○○、戊○○、卯○○主觀對少年王○宸為未滿18歲之人
    有所認識，自無上開加重其刑規定之適用，起訴書之主張容
    有誤會，併予說明。　
三、撤銷原判決關於被告甲○○、戊○○、卯○○、辰○○部分
　　之理由及科刑審酌事項：　　
　㈠原審就此部分據以論罪科刑，固非無見，惟被告甲○○、戊○○
    、卯○○、辰○○就前揭犯行，另涉犯洗錢防制法第14條第1項
    一般洗錢罪、幫助洗錢罪，原審未予詳查，遽為不另為無罪
    之諭知，即有違誤。檢察官對被告甲○○、戊○○、卯○○、辰○○
    之上訴意旨略以：原判決就上開4被告之量刑太輕，且均未
    賠償被害人或告訴人，有違罪刑相當原則為由，指摘原判決
    不當。按刑之量定，為求個案裁判之妥當性，法律賦予法院
    裁量之權，量刑輕重，屬為裁判之法院得依職權自由裁量之
    事項，苟其量刑已以行為人之責任為基礎，並斟酌刑法第57
    條各款所列情狀，在法定刑度內，酌量科刑，如無偏執一端
    ，致明顯失出失入情形，上級審法院即不得單就量刑部分遽
    指為不當或違法。本件原審判決於量刑時，固就被告甲○○、
    戊○○、卯○○、辰○○各自參與之次數、參與程度、犯罪所得、
    犯後態度分別予以科刑，且依行為人之責任為基礎，並審酌
    刑法第57條各款所列情形，予以綜合考量，然漏未論被告甲○○、戊○○、卯○○所犯洗錢防制法第14條第1項洗錢罪及被告
    辰○○所犯幫助洗錢罪，被告等之罪質顯應較原審認定之事實
    為重，檢察官上訴認為原審量刑過輕，為有理由，自應由本
    院就被告甲○○、戊○○、卯○○、辰○○部分予以撤銷改判。
  ㈡爰被告甲○○、戊○○、卯○○、辰○○等4人均正值青年，不思以正
    途獲取財物，竟貪圖不勞而獲，被告甲○○、戊○○、卯○○加入
    本案詐欺集團，利用附表一各編號所示被害人及告訴人對於
    別人的信賴遂行犯罪，造成其等財產損害及社會互信基礎破
    毀，衍生嚴重社會問題，迄今並未能賠償分文，尤其我國近
    年來，詐欺事件層出不窮，政府與民間均不斷投入大量成本
    宣導反詐騙，檢警單位亦戮力查緝詐欺犯罪，迄今仍無法有
    效遏止詐欺集團危害民眾財產權的惡行，對於從事此種犯罪
    類型的人，應予責難，惟念及被告等均坦承犯行，其中被告
    辰○○為幫助犯，兼衡被告甲○○自陳國中肄業、未婚、無業，
    被告戊○○自陳高中肄業、未婚、從事餐飲業，被告卯○○自陳
    高職畢業、未婚、從事業務(月入約3萬)，被告辰○○自陳專
    科畢業、未婚、從事行政助理等之智識程度、家庭生活經濟
    狀況（見本院卷二第170、171頁），被告甲○○於本案行為時
    均駕駛車號000-0000號車輛並搭載被告戊○○，被告戊○○受被
    告甲○○指示行動，其等開車跑遍新竹、彰化、南投、桃園、
    雲林地區，該車於108年8月22日經警方扣得附表二編號24至
    63所示物品，堪認為本案詐欺集團的行動指揮中心，被告甲○○獲配汽車代步，相較本案其他被告都是自己要解決交通問
    題，被告甲○○應為接近核心的成員，被告卯○○原來擔任車手
    ，嗣改為車手頭，被告辰○○於行為時因與被告卯○○為男女朋
    友關係而為幫助犯行，另被告甲○○、戊○○、卯○○、辰○○均與
    告訴人丙○○達成民事和解，僅辰○○及卯○○履行完畢，有調解
    筆錄、告訴人丙○○陳報狀在卷（見本院卷一第229、230、26
    9頁；卷二第91頁）等一切情狀，分別就被告甲○○、戊○○部
    分各量處如附表一編號3至25「本院主文」欄所示之刑，並
    各定其等如主文第2項、第3項所示應執行刑，就被告卯○○部
    分量處如附表一編號1、2、19至25「本院主文」欄所示之刑
    ，並定其如主文第4項所示應執行刑，就被告辰○○部分量處
    如附表一編號19至25「本院主文」欄所示之刑，並定其如主
    文第5項所示應執行刑。　　
　㈢被告卯○○所犯參與犯罪組織部分，不宣告強制工作：
  1.按修正前組織犯罪防制條例，對發起、主持、操縱、指揮或
    參與集團性、常習性及脅迫性或暴力性犯罪組織者，應於刑
    後強制工作之規定，經司法院釋字第528 號解釋尚不違憲。
    嗣該條例第2條第1項所稱之犯罪組織，經2次修正，已排除
    原有之「常習性」要件，另將實施詐欺手段之具有持續性或
    牟利性之有結構性組織，納入本條例適用範圍，並對參與犯
    罪組織之行為人，於第3條第1項後段但書規定「參與情節輕
    微者，得減輕或免除其刑」。惟同條第3項仍規定「應於刑
    之執行前，令入勞動場所，強制工作，其期間為3年」，而
    未依個案情節，區分行為人是否具有反社會的危險性及受教
    化矯治的必要性，一律宣付刑前強制工作3年。然則，衡諸
    該條例所規定之強制工作，性質上原係對於有犯罪習慣，或
    因遊蕩、懶惰成習而犯罪者，所為之處置，修正後該條例既
    已排除常習性要件。從而，本於法律合憲性解釋原則，依司
    法院釋字第471號關於行為人有無預防矯治其社會危險性之
    必要，及比例原則等與解釋意旨不相衝突之解釋方法，為目
    的性限縮，對犯該條例第3條第1項之參與犯罪組織罪者，視
    其行為之嚴重性、表現之危險性、對於未來行為之期待性，
    以及所採措施與預防矯治目的所需程度，於有預防矯治其社
    會危險性之必要，且符合比例原則之範圍內，由法院依該條
    例第3條第3項規定，一併宣告刑前強制工作（最高法院刑事
    大法庭108年度台上大字第2306號裁定同此見解）。
　2.被告卯○○參與本案詐欺集團行為固值得非難，惟衡酌被告卯
    ○○於本案行為時終究擔任車手、車手頭，罪數分別為2 次、
    7次，始終坦認參與犯罪組織犯行，依憲法比例原則權衡，
    認本案量處被告卯○○如主文第4項所示之刑，已足收懲儆之
    效，尚未達須以保安處分預防矯治之程度而有施以強制工作
    之必要，爰不併予宣告強制工作。　　
  ㈣沒收之說明：
  1.被告甲○○部分：
  ⑴被告甲○○於原審審理時供稱：「我的報酬差不多就是提領款
    項的百分之0.06，每天固定4000元至8000元。附表二編號19
    、20所示手機都是我的，1支是工作機，另1支會拿來跟戊○○
    聯絡用的。附表二各編號所示物品，除上開手機外，都是放
    在車上，不是我的東西，附表二編號38所示現金不是我的報
    酬」等語（見原審卷二第177、178頁）。
  ⑵被告甲○○所述報酬比例，經對照被告戊○○、卯○○、饒奇峯此
    部分供述，認被告甲○○所述每天固定領4000元較為可信，核
    其就附表一編號3至25所示犯行日期為108年8月18日、108年
    8月19日、108年8月20日、108年8月21日、108年8 月22日，
    共5日，則被告甲○○受領報酬即犯罪所得為2萬元（4000元×5
    日），雖未據扣案，仍應依刑法第38條之1第1 項前段、第3
    項規定，宣告沒收之，並於全部或一部不能沒收或不宜執行
    沒收時，追徵其價額。扣案如附表二編號19、20所示手機，
    依刑法第38條第2項前段規定均宣告沒收。至附表二上開其
    餘編號所示物品，並無法證明均為被告甲○○所有及供犯罪所
    用、預備或所生之物，爰不予宣告沒收。
  2.被告戊○○部分：
  ⑴被告戊○○於原審審理時供稱：「附表二編號16所示手機為我
    所有並供本案犯罪聯繫所用；附表二各編號所示物品均非我
    所有，但筆記型電腦有拿來測試提款卡。我的報酬每天固定
    領2000元，都是甲○○當天給我錢」等語（見原審卷二第130
    、131頁）。
  ⑵核被告戊○○就附表一編號3至25所示犯行日期為108年8月18日
    、108年8月19日、108年8月20日、108年8月21日、108 年8
    月22日，共5日，則被告戊○○受領報酬即犯罪所得為1 萬元
    （2000元×5日），雖未據扣案，仍應依刑法第38條之1 第1
    項前段、第3項規定，宣告沒收之，並於全部或一部不能沒
    收或不宜執行沒收時，追徵其價額。扣案如附表二編號16所
    示手機，依刑法第38條第2項前段規定宣告沒收。至附表二
    上開其餘編號所示物品，並無法證明均為被告戊○○所有及供
    犯罪所用、預備或所生之物，爰不予宣告沒收。
  3.被告卯○○部分：
  ⑴被告卯○○於原審審理時供稱：「附表二編號1及編號3扣除300
    0元所餘現金均為我向車手收取的贓款；附表二編號4至13所
    示物品為被告甲○○交付；附表二編號15所示手機為我所有供
    本案犯罪聯繫所用。我的報酬就附表一編號1至2部分是提領
    款項的百分之3；附表一編號19至25部分是提領款項的百分
    之1。」等語（見原審卷二第130、131頁）。
  ⑵扣案如附表二編號1、3所示現金扣除3000元部分即19萬6200
    元（15萬8000元+4萬1200元－3000元），依刑法第38條之1 
    第1項前段規定沒收。扣案如附表二編號15所示手機，依刑
    法第38條第2項前段規定沒收。核被告卯○○就附表一編號1 
    至2所示犯行共提領23萬9000元（不列計手續費5元），其此
    部分受領報酬為7170元（23萬9000×0.03）；就附表一編號1
    9至25所示犯行共經手63萬5700元，其此部分受領報酬為635
    7元（63萬5700×0.01），被告卯○○共受領報酬1萬3527元（7
    170+6357），未據扣案，應依刑法第38條之1第1項前段、第
    3項規定，宣告沒收之，並於全部或一部不能沒收或不宜執
    行沒收時，追徵其價額。至附表二上開其餘編號所示物品，
    並無法證明均為被告卯○○所有及供犯罪所用、預備或所生之
    物，爰不予宣告沒收。又被告卯○○已給付和解金部分，因其
    給付之和解金額不多，即使沒收部分未予扣除，亦無過苛之
    虞，本院認為宣示對詐欺集團犯罪不宜輕縱，爰不予扣除，
    附此說明。
  4.被告辰○○部分：
    被告辰○○於原審審理時供稱：「我包包內扣案附表二編號1
    、14所示現金及提款卡是卯○○放的，不是我的。我沒有拿到
    任何報酬。扣案如附表二編號18所示手機是我自己的，我案
    發日跟卯○○一起從家裡出門」等語（見原審卷二第151、152
    頁）。再參以被告卯○○上開供述，足認附表二編號1、14所
    示現金及提款卡並非被告辰○○所有，附表二編號18所示手機
    則不足認定為本案犯罪所用，且查無被告辰○○實際受領報酬
    ，爰就被告辰○○部分，不予宣告沒收或追徵。
  ㈤緩刑之宣告：
　1.被告辰○○未曾因故意犯罪受有期徒刑以上刑之宣告，有本院
    被告前案紀錄表附卷可憑，其因一時失慮致為本案犯行，犯
    罪後坦承犯行，經此偵查及科刑程序，應知警惕，信無再犯
    之虞，本院認其所受宣告之刑以暫不執行為適當，爰依刑法
    第74條第1項第1款規定，宣告緩刑3年，以啟自新。
　2.為使被告辰○○深切反省，具備正確法治觀念，並預防再犯，
    本院認亦應課予一定條件之緩刑負擔，令其能從中深切記取
    教訓，爰依刑法第74條第2項第5款規定，諭知被告辰○○應向
    指定之政府機關、政府機構、行政法人、社區或其他符合公
    益目的之機構或團體，提供100小時之義務勞務，並依刑法
    第93條第1項第2款規定，諭知緩刑期內付保護管束，期被告
    辰○○能確切明瞭其行為所造成之損害，並培養法治觀念，兼
    觀後效。至於被告辰○○究應向何政府機關、政府機構、行政
    法人、社區或其他符合公益目的之機構或團體提供義務勞務
    ，屬刑事裁判之執行問題，應由執行檢察官斟酌全案情節及
    各政府機關、政府機構、行政法人、社區或其他符合公益目
    的之機構或團體之需求，為妥適之指定。倘被告辰○○於緩刑
    期間，違反上開所定負擔情節重大，足認原宣告之緩刑難收
    預期效果，而有執行刑罰之必要，依刑法第75條之1第1項第
    4款規定，得撤銷緩刑之宣告，併此敘明。
據上論斷，應依刑事訴訟法第369條第1項前段、第364條、第299
 條第1項前段，洗錢防制法第2條第2款、第14條第1項，刑法第1
1條前段、第28條、第30條第1項前段、第339條之4第1項第2款、
第55條、第51條第5款、第38條第2項前段、第38條之1第1項前段
、第3項、第74條第1項第1款、第2項第5款，刑法施行法第1條之
1第1項，判決如主文。
本案經檢察官邱志平提起公訴，檢察官黃怡文上訴，檢察官張秋
雲到庭執行職務。
中　　華　　民　　國　　110 　年　　2 　　月　　24　　日
　　　　　　　　　刑事第十七庭  審判長法　官  鄭水銓
　　　　　　　　　　　　　　　　　　  法　官  李世華
　　　　　　　　　　　　　　　　　　  法　官  黃雅芬
以上正本證明與原本無異。
如不服本判決，應於收受送達後20日內向本院提出上訴書狀，其
未敘述上訴之理由者並得於提起上訴後20日內向本院補提理由書
（均須按他造當事人之人數附繕本）「切勿逕送上級法院」。
                                      書記官  鄭雅云
中　　華　　民　　國　　110 　年　　2 　　月　　24　　日
附錄：本案論罪科刑法條全文　　　　　　　　　　　　　　　
組織犯罪防制條例第3條第1項：
發起、主持、操縱或指揮犯罪組織者，處3 年以上10年以下有期
徒刑，得併科新臺幣1億元以下罰金；參與者，處6月以上5年以
下有期徒刑，得併科新臺幣1000萬元以下罰金。但參與情節輕微
者，得減輕或免除其刑。
　
中華民國刑法第339條之4第1項第2款：
犯第339 條詐欺罪而有下列情形之一者，處1 年以上7 年以下有
期徒刑，得併科100萬元以下罰金：
二、3人以上共同犯之。

洗錢防制法第14條：
有第二條各款所列洗錢行為者，處 7 年以下有期徒刑，併科新
臺幣 5 百萬元以下罰金。
前項之未遂犯罰之。
前二項情形，不得科以超過其特定犯罪所定最重本刑之刑　　　
　　
  

附表一              編號 告訴人/ 被害人 詐欺方式 匯款日期 (民國/年月日) 匯款時間(時/分) 匯款金額  (新臺幣/元) 匯入人頭帳戶之戶名、銀行、帳號 提款車手 共犯 提款日期 提款時間 提款地點 提領 金額 本院主文另諭知之罪刑 1 告訴人 酉○○ 假冒為其姪子，向其借款 108/07/18 13：42 10萬 鄧義榮之中華郵政 000-00000000000000 卯○○ 宋家銘 108/07/18 14：19 新竹縣○○市○○○路0段000號 (郵局) 6萬 卯○○三人以上共同犯詐欺取財罪，處有期徒刑壹年參月。           14：24 14：30 新竹縣○○市○○○路0段000號(統一超商) 2萬5 2萬5  2 被害人 宇○○ 假冒為其姪子，向其借款 108/07/18 14:55 15萬 蕭志清之中華郵政000-00000000000000(遭蕭志清依序於同日22：01、22：17、翌日00：05、00：44轉帳5萬11元、5萬11元、4萬12元、1萬元至葛念慈之後開合作金庫銀行000-0000000000000帳戶)       卯○○三人以上共同犯詐欺取財罪，處有期徒刑壹年參月。     22:01 4萬9999 (手續費12) 葛念慈之合作金庫銀行  000-0000000000000 卯○○ 宋家銘 歐陽正 108/07/18 22:39 22:40 苗栗縣○○市○○路000號(全家超商) 2萬5   2萬5      22:17 4萬9999 (手續費12)     22:45 22:46 22:52 苗栗縣○○市○○路00000號(統一超商) 2萬5   2萬5 1萬9005     108/07/19 00:05 4萬 (手續費12)    108/07/19 00:46 00:48 苗栗縣○○市○○路00000號(全家超商) 2萬5   2萬5  3 告訴人 玄○○ 網路購物誤設分期扣款，須解除分期付款 108/08/18 17:30  17:46 2萬9985  2萬9985 張簡于鉉之玉山銀行   000-0000000000000 鐘祐廷 甲○○ 戊○○ 徐依澄 108/08/18 18：27 18：28 新竹市○○區○○路0段000號(統一超商) 2萬5   2萬5 甲○○三人以上共同犯詐欺取財罪，處有期徒刑壹年陸月。 戊○○三人以上共同犯詐欺取財罪，處有期徒刑壹年伍月。           18：31 新竹市○○區○○路0段000號(全家超商)(起訴書誤載統一超商) 2萬5      18：02 18：26 3萬 2萬8985 陳乃全之中國信託銀行 000-000000000000 饒奇峯 甲○○ 戊○○ 徐依澄  18：34 新竹縣○○鎮○○路000號(統一超商) 6萬  4 告訴人 午○○ 網路購物誤設分期扣款，須解除分期付款 108/08/18 17:30 2萬5123 張簡于鉉之玉山銀行   000-0000000000000 鐘祐廷 甲○○ 戊○○ 何品賢 徐依澄 108/08/18 18:31 18:32 新竹市○○區○○路0段000號(全家超商，起訴書誤載統一超商) 2萬5   5005 甲○○三人以上共同犯詐欺取財罪，處有期徒刑壹年伍月。 戊○○三人以上共同犯詐欺取財罪，處有期徒刑壹年肆月。 5 告訴人 黃○○ 網路購物誤設分期扣款，須解除分期付款 108/08/18 17：47 17：50 4萬9999 1萬8973 張簡于鉉之中華郵政 000-00000000000000 饒奇峯 甲○○ 戊○○ 徐依澄 108/08/18 18：22 18：23 新竹縣○○鎮○○路000號 (竹東郵局) 6萬 8000 甲○○三人以上共同犯詐欺取財罪，處有期徒刑壹年陸月。 戊○○三人以上共同犯詐欺取財罪，處有期徒刑壹年伍月。     18：08 18：25 2萬9986 2萬9970 陳乃全之中國信託銀行000-000000000000    18：31 新竹縣○○鎮○○路000號 (統一超商) 5萬9000  6 告訴人 乙○○ 先前網路購物設定有誤，須解除網路重複扣款 108/08/18 18：43 18：49 19：01 2萬9123 1萬6989 1萬4985 賴怡岑之中華郵政 000-00000000000000 饒奇峯 甲○○ 戊○○ 徐依澄 108/08/18 18：53 19：15 新竹縣○○鎮○○路000號 (竹東郵局) 4萬6000 1萬5000 甲○○三人以上共同犯詐欺取財罪，處有期徒刑壹年伍月。 戊○○三人以上共同犯詐欺取財罪，處有期徒刑壹年肆月。 7 告訴人 庚○○ 網站誤加入會員，須解除分期付款 108/08/18 21:07 1萬4985 賴怡岑之中華郵政  000-00000000000000 饒奇峯 甲○○ 戊○○ 徐依澄 108/08/18 21:26 新竹縣○○鄉○○街000號(統一超商)(起訴書誤載竹東鎮東林路128號竹東郵局) 1萬5005 甲○○三人以上共同犯詐欺取財罪，處有期徒刑壹年伍月。 戊○○三人以上共同犯詐欺取財罪，處有期徒刑壹年肆月。     20：50 21：03 2萬9999 2萬9985 賴怡岑之新光商銀  000-0000000000000    20：53 20：54 新竹縣○○鄉○○路000號(統一超商) 2萬 9000            21：17 新竹縣○○鄉○○路00號(全聯超市) 2萬  8 被害人 宙○○ 解除分期付款 108/08/18 21：02  21：04 (起訴書另誤載21：21) 1萬3855  1萬0248 (起訴書另誤載1萬6972) 賴怡岑之新光商銀  000-0000000000000 饒奇峯 甲○○ 戊○○ 徐依澄 108/08/18 21：18 21：19 新竹縣○○鄉○○路00號(全聯超市) 2萬 1萬5000 甲○○三人以上共同犯詐欺取財罪，處有期徒刑壹年伍月。 戊○○三人以上共同犯詐欺取財罪，處有期徒刑壹年肆月。 9 告訴人 寅○○ 解除分期付款 108/08/19 19:46  19:49 5萬  3萬 張耀予之新光商銀  000-0000000000000 (起訴書誤載戶名為吳沛錡) 饒奇峯 甲○○ 戊○○ 邱大恒 108/08/19 19:55 19:56 19:57 彰化縣○○鄉○○路0段00號(統一超商) 2萬5   2萬5   2萬5 甲○○三人以上共同犯詐欺取財罪，處有期徒刑壹年伍月。 戊○○三人以上共同犯詐欺取財罪，處有期徒刑壹年肆月。           20：07 20：08 (起訴書漏載) 彰化縣○○鄉○○路0段000號(國泰世華銀行，起訴書漏載) 1萬0000 000 (起訴書漏載)  10 告訴人 丑○○ 假冒為其外甥女，向其借款 108/08/20 12:43 5萬 徐駟恩之兆豐商銀  000-00000000000 邱大恒 甲○○ 戊○○ 周復華 108/08/20 13:24 13:25  13:26 桃園市○○區○○路00號1樓(全家超商) 2萬5   2萬5   9005 甲○○三人以上共同犯詐欺取財罪，處有期徒刑壹年伍月。 戊○○三人以上共同犯詐欺取財罪，處有期徒刑壹年肆月。 11 告訴人 巳○○ 網路購物誤設分期扣款，須解除分期付款 108/08/20 16：53 17：02 2萬0000 0000 李曜竹之臺灣銀行 000-000000000000 饒奇峯 甲○○ 戊○○ 邱大恒 108/08/20 17：24 17：26 新竹縣○○鎮○○路0號(關西鎮農會) 2萬5 1萬5005 甲○○三人以上共同犯詐欺取財罪，處有期徒刑壹年伍月。 戊○○三人以上共同犯詐欺取財罪，處有期徒刑壹年肆月。 12 告訴人 己○○ 網路訂房誤設扣款，須解除付款 108/08/20 21：19 3萬 林雅惠之土地銀行 000-000000000000 饒奇峯 甲○○ 戊○○ 邱大恒 108/08/20 21：23 21：24 新竹縣○○市○○路0段000號 (臺中銀行)  2萬 1萬5 (起訴書誤載1萬5000) 甲○○三人以上共同犯詐欺取財罪，處有期徒刑壹年伍月。 戊○○三人以上共同犯詐欺取財罪，處有期徒刑壹年肆月。 13 告訴人 子○○ 解除分期付款 108/08/19 18:49  19:06 19:14 4萬9985 2萬9985 4萬6286 張耀予之合作金庫銀行  000-0000000000000 饒奇峯 甲○○ 戊○○ 邱大恒 108/08/19 19:00 19:01 19:03 19:05 19:08 19:09 彰化縣○○鎮○○路0段00號 (台北富邦銀行) 2萬5   2萬5   1萬5   1005   2萬5   1萬5 甲○○三人以上共同犯詐欺取財罪，處有期徒刑壹年陸月。 戊○○三人以上共同犯詐欺取財罪，處有期徒刑壹年伍月。           19：18 19：20 19：21 (起訴書漏載) 彰化縣○○鎮○○路0段000號 (統一超商) (起訴書漏載) 2萬5 2萬5 6005 (起訴書漏載)  14 告訴人 天○○ (起訴書誤載黃珮雅) 網路購物設定有誤，須解除網路重複扣款 108/08/21 18:04 4萬4985 方玉佩之中華郵政  000-00000000000000 饒奇峯 甲○○ 戊○○ 邱大恒 108/08/21 18:09 18:10 18:11 南投縣○○鎮○○路0000號(草屯鎮農會) 2萬5   2萬5   4005 甲○○三人以上共同犯詐欺取財罪，處有期徒刑壹年陸月。 戊○○三人以上共同犯詐欺取財罪，處有期徒刑壹年伍月。     18：53 19：18 19：21 2萬9985 4萬9999 1萬4985 沈桂珍之中華郵政  000-00000000000000    19：24 19：25 19：26 19：26 19：27 南投縣○○鎮○○路0段000號(新光商銀) 2萬5 2萬5 2萬5 2萬5 1萬4005  15 告訴人 壬○○ 解除分期付款 108/08/21 18:09 2萬9999 方玉佩之中華郵政  000-00000000000000 饒奇峯 甲○○ 戊○○ 邱大恒 108/08/21 18:24 18:25 南投縣○○鎮○○○路00號(碧山郵局) 3萬   600 甲○○三人以上共同犯詐欺取財罪，處有期徒刑壹年伍月。 戊○○三人以上共同犯詐欺取財罪，處有期徒刑壹年肆月。 16 告訴人 地○○ 網路購物設定有誤，致多筆訂單，須解除取消訂單扣款 108/08/21 19：37 1萬123 沈桂珍之中華郵政  000-00000000000000 饒奇峯 甲○○ 戊○○ 邱大恒 108/08/21 20：07 20：08 南投縣○○鎮○○路000號(全聯超市) 2萬5 2萬5 甲○○三人以上共同犯詐欺取財罪，處有期徒刑壹年伍月。 戊○○三人以上共同犯詐欺取財罪，處有期徒刑壹年肆月。 17 辛○○ (告訴) 解除分期付款 108/08/21 19：57 2萬8985        甲○○三人以上共同犯詐欺取財罪，處有期徒刑壹年柒月。 戊○○三人以上共同犯詐欺取財罪，處有期徒刑壹年陸月。     18:51 18:56 19:51 2萬9999  2萬2345  2萬9985 沈桂珍之新光商銀 000-0000000000000   108/08/21 19:29 19:30 南投縣○○鎮○○路0段000號(新光商銀) 3萬 2萬2000            20:09 20:10 南投縣○○鎮○○路000號(全聯超市) 2萬5   1萬5     108/08/22 (起訴書誤載108/08/21) 02：31 02：32 02：34 (起訴書誤載00：05、00：09、00：28) 2萬7123 2萬9985 2萬1234 金怡君之中國信託銀行 000-000000000000 饒奇峯 甲○○ 戊○○ 邱大恒 108/08/22 02:32 02:33 02:33 (起訴書誤載00：13、00：14、00：15) 雲林縣○○鎮○○路000號(彰化銀行) 2萬   2萬  1萬7000            02：36 02：36 (起訴書誤載00：43、00：44) 雲林縣○○鎮○○路00號(全家超商) 2萬 1000     108/08/21 20：14 20：16 20：27 20：29 20：37 3萬 3萬 3萬 3萬 2萬9985 楊宗展之台新銀行 000-00000000000000    108/08/21 20：32 20：32 20：33 20：34 20：34 南投縣○○鎮○○街00號(竹山鎮農會) 2萬 2萬 2萬 2萬 2萬            20：40 20：41 20：42 (起訴書漏載) 南投縣○○鎮○○路0段000號(統一超商) 2萬 2萬 9000(起訴書漏載)      23:50 23:55 2萬9999  2萬9985 金怡君之兆豐商銀  000-00000000000 饒奇峯 甲○○ 戊○○ 邱大恒 108/08/21 23:53 23:54 雲林縣○○鎮○○路00號(斗南郵局) 2萬5   1萬5     108/08/22 00:03(起訴書誤載00：06) 00:14 2萬5025 2萬9985 金怡君之兆豐商銀  000-00000000000   108/08/22 00:06 00:07 00:08   00:21 00:23 雲林縣○○鎮○○路000號（彰化銀行) 2萬5   2萬5   1萬5005   2萬5   1萬5      00：17 00：23 00：24 2萬9340 2萬9243 2萬9985 金怡君之中華郵政 000-00000000000000    00：22 00：23 00：24 00：25  2萬 9000 2萬 9000            00：45 00：46 雲林縣○○鎮○○路00號(全家超商) 2萬5 1萬1005     108/08/21 23：32 23：36 2萬9341 2萬9420 金怡君之中華郵政 000-00000000000000   108/08/21 23：42 雲林縣○○鎮○○路00號(斗南郵局) 5萬8000  18 告訴人 癸○○ 解除分期付款 108/08/21 19:01 2萬9985 沈桂珍之新光商銀  000-0000000000000 饒奇峯 甲○○ 戊○○ 邱大恒 108/08/21 19:28 南投縣○○鎮○○路0段000號(新光商銀) 3萬 甲○○三人以上共同犯詐欺取財罪，處有期徒刑壹年伍月。 戊○○三人以上共同犯詐欺取財罪，處有期徒刑壹年肆月。 19 告訴人戌○○○(起訴書誤載游鍾秀鑾) 假冒為其好友，向其借款 108/08/22 11:16 10萬 蘇筠雅之臺灣銀行  000-000000000000 饒奇峯 甲○○ 戊○○ 卯○○ 108/08/22 11:28 11:29 11:29 新竹市○○區○○○路000號(全聯超市) 2萬5  2萬5   2萬5 甲○○三人以上共同犯詐欺取財罪，處有期徒刑壹年陸月。 戊○○三人以上共同犯詐欺取財罪，處有期徒刑壹年伍月。 卯○○三人以上共同犯詐欺取財罪，處有期徒刑壹年參月。 辰○○幫助三人以上共同犯詐欺取財罪，處有期徒刑捌月。           11:31 11:32 新竹市○○區○○○路000號(統一超商) 2萬5 1萬9005            12:14 新竹市○○區○○○路000號(全聯超市) 705  20 告訴人 亥○○ 假冒為其姪子，向其借款 108/08/22 12:10 12萬 蔡欣樺之彰化銀行  000-00000000000000 饒奇峯 甲○○ 戊○○ 卯○○ 108/08/22 13:26 13:27 13:28 13:29 13:30 13:32 新竹市○區○○路00號(臺灣銀行) 2萬5   2萬5   2萬5   2萬5   2萬5   1萬9005 甲○○三人以上共同犯詐欺取財罪，處有期徒刑壹年陸月。 戊○○三人以上共同犯詐欺取財罪，處有期徒刑壹年伍月。 卯○○三人以上共同犯詐欺取財罪，處有期徒刑壹年參月。 辰○○幫助三人以上共同犯詐欺取財罪，處有期徒刑捌月。 21 告訴人 申○○ 網路購物設定有誤，須解除網路重複扣款 108/08/22 18：09 18：11 2萬9999 2萬9999 曾軒彥之新光銀行000-0000000000000 饒奇峯 甲○○ 戊○○ 卯○○ 108/08/22 18:14 18:14 18:15 新竹縣○○鄉○○路00號(萊爾富超商) 2萬5 2萬5 2萬5 甲○○三人以上共同犯詐欺取財罪，處有期徒刑壹年陸月。 戊○○三人以上共同犯詐欺取財罪，處有期徒刑壹年伍月。 卯○○三人以上共同犯詐欺取財罪，處有期徒刑壹年參月。 辰○○幫助三人以上共同犯詐欺取財罪，處有期徒刑捌月。     18：43 2萬9985 陳慧雯之台北富邦銀行 000-000000000000    18：47 18：48 新竹縣○○鄉○○路000號(全家超商) 2萬5 1萬5      18：54 2萬9985 黃東陽之中華郵政 000-00000000000000    19：36 新竹縣○○鄉○○路000號(全聯超市) 2萬5      18：49 2萬9985 曾軒彥之新光銀行000-0000000000000  不詳  20：34 苗栗縣○○鎮○○街00○0號(全家超商) 2萬5 9005  22 告訴人 丁○○ 網路購物設定有誤，須解除網路重複扣款 108/08/22 18：11 4萬8123 陳慧雯之台北富邦銀行 000-000000000000 饒奇峯 甲○○ 戊○○ 卯○○ 108/08/22 18：16 18：17 18：20 新竹縣○○鄉○○路00號(萊爾富超商) 2萬5 2萬5 8005 甲○○三人以上共同犯詐欺取財罪，處有期徒刑壹年伍月。 戊○○三人以上共同犯詐欺取財罪，處有期徒刑壹年肆月。 卯○○三人以上共同犯詐欺取財罪，處有期徒刑壹年貳月。 辰○○幫助三人以上共同犯詐欺取財罪，處有期徒刑捌月。 23 告訴人 未○○ 網路購物設定有誤，須解除網路重複扣款 108/08/22 18：44 2萬9985 黃東陽之中華郵政 000-00000000000000 饒奇峯 甲○○ 戊○○ 卯○○ 108/08/22 19：02 19：03 新竹縣○○鄉○○路000號(全聯超市) 2萬5 1萬5 甲○○三人以上共同犯詐欺取財罪，處有期徒刑壹年伍月。 戊○○三人以上共同犯詐欺取財罪，處有期徒刑壹年肆月。 卯○○三人以上共同犯詐欺取財罪，處有期徒刑壹年貳月。 辰○○幫助三人以上共同犯詐欺取財罪，處有期徒刑捌月。 24 告訴人 Ａ○○ 假冒為其同學，向其借款 108/08/22 13:20 5萬 蘇筠雅之臺灣銀行 000-000000000000 王O宸 甲○○ 戊○○ 卯○○ 108/08/22 16:59 17:11 17:12 新竹縣○○鄉○○路0號(湖口郵局) 2萬5   2萬5   1萬5 甲○○三人以上共同犯詐欺取財罪，處有期徒刑壹年伍月。 戊○○三人以上共同犯詐欺取財罪，處有期徒刑壹年肆月。 卯○○三人以上共同犯詐欺取財罪，處有期徒刑壹年貳月。 辰○○幫助三人以上共同犯詐欺取財罪，處有期徒刑捌月。 25 告訴人 丙○○ 假冒為其姪子，向其借款 108/08/22 13:30 20萬 徐若甯之合作金庫銀行   000-0000000000000 王O宸 甲○○ 戊○○ 卯○○ 108/08/22 17:47 17:48 新竹縣○○鄉○○路000號(全家超商) 1萬5   2萬5 甲○○三人以上共同犯詐欺取財罪，處有期徒刑壹年柒月。 戊○○三人以上共同犯詐欺取財罪，處有期徒刑壹年陸月。 卯○○三人以上共同犯詐欺取財罪，處有期徒刑壹年肆月。 辰○○幫助三人以上共同犯詐欺取財罪，處有期徒刑捌月。           18:10 18:11 新竹縣○○鄉○○路000號(萊爾富超商) 2萬5 2萬5            18:27 18:28 新竹縣○○鄉○○ 路000號(全家超商) 2萬5   2萬5            18:35 18:36 新竹縣○○鄉○○路0號(新工郵局) 2萬5 2萬5  

　

附 表 二（同起訴書附表甲、乙）    編號 物品名稱 數量 所有/持有人 1 現金 15萬8000元 辰○○ 2 現金 15萬元 少年王○宸 3 現金 4萬1200元 卯○○ 4  中國信託銀行提款卡000-000000000000 1  卯○○  5  中華郵政公司提款卡000-000000000000 1  卯○○  6  彰化銀行提款卡000-00000000000000 1  卯○○  7  中華郵政公司提款卡000-00000000000000 1  卯○○  8  中國信託銀行提款卡000-000000000000 1  卯○○  9  華南商業銀行提款卡000-000000000000 1  卯○○  10  安泰商業銀行提款卡000-00000000000000 1  卯○○  11  合作金庫銀行提款卡000-0000000000000 1  少年王○宸  12  合作金庫銀行提款卡000-0000000000000 1  少年王○宸  13  合作金庫銀行提款卡000-00000000000000 1  少年王○宸  14  臺灣銀行提款卡000-000000000000 1  辰○○  15  IPONE 手機( 0000000000) (IMEI：000000000000000) 1  卯○○  16  IPONE 手機( 0000000000) (IMEI：000000000000000) 1  戊○○  17  IPONE 手機( 0000000000) (IMEI：000000000000000) 1  少年王○宸  18  IPONE 手機( 0000000000) (IMEI：000000000000000) 1  辰○○  19  IPONE 手機( IMEI：000000000000000) 1  甲○○  20  IPONE 手機( IMEI：000000000000000) 1  甲○○  21 提款交易明細 4 少年王○宸 22 提款交易明細 4 少年王○宸 23 提款交易明細 4 少年王○宸 24  中國信託銀行提款卡000-000000000000 1  甲○○  25  合作金庫銀行提款卡000-0000000000000 1  甲○○  26  彰化銀行提款卡000-00000000000000 1  甲○○  27  中華郵政提款卡000-00000000000000 1  甲○○  28  華南銀行提款卡000-000000000000 1  甲○○  29  永豐銀行提款卡000-0000000000000 1  甲○○  30  兆豐銀行提款卡000-00000000000 1  甲○○  31  台新銀行提款卡000-00000000000000 1  甲○○  32  永豐銀行提款卡000-00000000000000 1  甲○○  33  大眾銀行提款卡000-000000000000 1  甲○○  34  華南銀行提款卡000-000000000000 1  甲○○  35  中國信託銀行提款卡000-000000000000 1  甲○○  36  合作金庫銀行提款卡000-0000000000000 1  甲○○  37  彰化銀行提款卡000-00000000000000 1  甲○○  38 現金 5萬7000元 甲○○ 39  合作金庫銀行存摺000-0000000000000 1  甲○○  40  合作金庫銀行存摺000-0000000000000 1  甲○○  41  彰化銀行存摺000-00000000000000 1  甲○○  42  玉山銀行存摺000-0000000000000 1  甲○○  43  兆豐銀行存摺000-00000000000 1  甲○○  44  台灣銀行存摺000-000000000000 1  甲○○  45  合作金庫銀行存摺000-0000000000000 1  甲○○  46  華南銀行存摺000-000000000000 1  甲○○  47  玉山銀行存摺000-0000000000000 1  甲○○  48  中華郵政公司存摺000-00000000000000 1  甲○○  49  新光銀行存摺000-0000000000000 1  甲○○  50  合作金庫銀行存摺000-0000000000000 1  甲○○  51  中華郵政公司存摺000-00000000000000 1  甲○○  52  新光銀行存摺000-0000000000000 1  甲○○  53  中國信託銀行000-000000000000 1  甲○○  54  玉山銀行存摺000-0000000000000 1  甲○○  55  台北富邦銀行存摺000-000000000000 1  甲○○  56  電話卡( ICCID ：00000000000000000000) 1  甲○○  57  電話卡( ICCID ：00000000000000000000) 1  甲○○  58 筆記型電腦(廠牌ASUS) 1 戊○○ 59 筆電電源線(廠牌ASUS) 1 戊○○ 60 電源線 1 甲○○ 61 讀卡機 1 甲○○ 62 IPONE手機充電線 1 甲○○ 63 電源轉換器 1 甲○○ 


附件：證據清單